臺灣高等法院高雄分院刑事判決　　　　100年度上易字第809號
上　訴　人
即　被　告　謝奇霖
上列上訴人因竊盜案件，不服臺灣高雄地方法院100 年度審易字
第1581號中華民國100 年7 月11日第一審判決（起訴案號：臺灣
高雄地方法院檢察署100 年度偵字第6999號），提起上訴，本院
判決如下：
    主  文
上訴駁回。
     理  由
一、按不服地方法院之第一審判決而上訴者，應向管轄第二審之
    高等法院為之，上訴書狀應敘述具體理由，刑事訴訟法第36
    1 條第1 項、第2 項定有明文。而所謂不服第一審判決之具
    體理由，必係依據卷內既有訴訟資料或提出新事證，指摘或
    表明第一審判決有何採證認事、用法或量刑等足以影響判決
    本旨之不當或違法，而構成應予撤銷之具體事由，始克當之
    （例如：依憑證據法則具體指出所採證據何以不具證據能力
    ，或依憑卷證資料，明確指出所為證據證明力之判斷如何違
    背經驗、論理法則）；倘僅泛言原判決認定事實錯誤、違背
    法令、量刑失之過重或輕縱，而未依上揭意旨指出具體事由
    ，或形式上雖已指出具體事由，然該事由縱使屬實，亦不足
    以認為原判決有何不當或違法者（例如：對不具有調查必要
    性之證據，法院未依聲請調查亦未說明理由，或援用證據不
    當，但除去該證據仍應為同一事實之認定），皆難謂係具體
    理由，俾與第二審上訴制度旨在請求第二審法院撤銷、變更
    第一審不當或違法之判決，以實現個案救濟之立法目的相契
    合，並節制濫行上訴。又第二審法院認為上訴書狀未敘述理
    由或上訴有刑事訴訟法第362 條前段之情形者，應以判決駁
    回之，同法第361 條第2 項、第367 條前段定有明文。是上
    訴書狀全未敘述理由者，應先命補正；已敘述理由但不具體
    者，毋庸命補正，應由第二審法院以判決逕予駁回上訴，未
    依法駁回者，有受理訴訟不當之違法，此有最高法院24年度
    總會決議第93號提案(四)可資參照，及該院所著97年台上字第
    892 號、第3889號判決，足資參考。
二、本件上訴人即被告謝奇霖於民國100 年7 月15日收受原審判
    決後，在上訴期間內之同年7 月21日向本院提起上訴，上訴
    理由意旨略以：被告就本件竊盜共11次之犯行，均已自首在
    案，且尚有年邁之八旬祖母仰賴被告照顧，未婚妻現又有了
    身孕，而被告乃因經濟困難積欠地下錢莊債務，始犯本件11
    起竊案，原判決未能審酌被告上開家庭情狀，依法酌減其刑
    ，實難令被告昭服。為此，原審就被告所犯之竊盜罪，定應
    執行刑為有期徒刑7 年，顯屬過重而提起上訴，請求應予撤
    銷改判云云，有其上訴理由狀在卷可稽（見本院卷第5-6 頁
    ）。惟按，量刑輕重係屬事實審法院得依職權自由裁量之事
    項，苟已斟酌刑法第57條各款所列情狀，而未逾越法律所規
    定之法定刑度範圍，或濫用其權限，即不得任意指摘為違法
    ，業經最高法院著有72年台上字第6696號、75年台上字第70
    33號判例足資參照。而刑法第57條規定科刑時應審酌犯罪者
    犯罪之一切情狀，並例示應注意之事項，以為科刑輕重之準
    據，係屬審判人員自由裁量之職權範圍，並有最高法院62年
    度第1 次刑庭庭長會議決議（四）決議、70年度第6 次刑事
    庭會議決議可資遵循。
三、經查，被告謝奇霖因本件竊盜案件，業經原審綜以：本件11
    次之竊盜犯罪事實，業據被告坦承不諱，並與證人張順榮、
    王彥勛、楊桂美、鄭佳欣、黃于峰、蕭承浩、劉賜彬、洪忠
    林、施婉青、閻國慶等人之證述相符，復有現場照片16張（
    參警卷第37至42頁）在卷可稽，因認被告上開任意性之自白
    ，核與事實相符，被告犯行洵堪認定。核其所為本件11次之
    竊盜犯行，係分別犯修正前刑法第321 條第1 項第1 款、第
    2 款之毀越、踰越安全設備、夜間侵入住宅竊盜罪、攜帶兇
    器竊盜未遂罪；第2 項之踰越安全設備、夜間侵入住宅竊盜
    未遂等罪。且所犯上開11罪，犯意各別，罪質各異，行為互
    殊，應予分論併罰。又被告就本件11次之竊盜犯行，於具有
    偵查犯罪權限之公務員尚不知其犯罪前，均主動向員警自承
    其犯行且願接受裁判，俱依刑法第62條前段規定減輕其刑。
    復依累犯、自首及其中部分未遂之情形，而分別加、減其刑
    ，並審酌被告竟不思以己力賺取所需，率爾竊取他人財物，
    侵害他人之財產權，所為實屬不該，惟念其犯後已坦承犯行
    ，態度尚可，及其犯罪動機、目的、手段等一切情狀，就本
    件11次竊盜犯行，分別量處10月、6 月不等之有期徒刑，再
    定其應執行刑為有期徒刑7 年，且併予敘明檢察官所具體求
    處被告本案所犯11罪應定執行刑為有期徒刑8 年，尚嫌過重
    等語。已詳敘所憑之證據與認定之理由，而為論敘，經核並
    無違背經驗法則或論理法則。況量刑既係原審得依職權自由
    裁量之事項，而其量刑既在法定刑範圍之內，並未逾越法律
    規定之法定刑度，復已就被告因合於自首規定，而均予減輕
    其刑。是被告依前揭情詞提起上訴，洵難謂已依據卷內既有
    訴訟資料或其他新事證而敘述具體理由。
四、從而，被告上訴意旨猶尚以業經原審詳予調查審認之相同量
    刑情狀、理由，指摘原判決有量刑過重之不當云云。經核係
    未依據卷內既有訴訟資料或提出新事實、新證據指出原判決
    有何不當或違法，而足以影響判決本旨，並構成應予撤銷之
    具體指摘事由。是其上訴徒以原審量刑未依自首減輕其刑及
    家人需其照顧等私務為由，指稱原審判決量刑過重而請求撤
    銷原判決並從輕量處，顯屬未敘述具體理由。按之上開規定
    ，被告上訴要屬違背法律上之程式，自應由本院依刑事訴訟
    法第367 條前段、第372 條規定，不經言詞辯論逕行判決如
    主文。
中    華    民    國   100    年    8     月    18    日
              刑事第三庭    審判長法  官  莊崑山
                                  法  官  張意聰
                                  法  官  莊松泉
以上正本證明與原本無異。
本件判決不得上訴。
中    華    民    國   100    年    8     月    19    日
                                  書記官  葉淑華